【裁判字號】    92,台上,582
【裁判日期】    920327
【裁判案由】    所有權移轉登記等
【裁判全文】
最高法院民事裁定                                九十二年度台上字第五八二號
    上  訴  人  甲○○
    訴訟代理人  王東山律師
    被 上訴 人  丙○○
                乙○○
右當事人間請求所有權移轉登記等事件，上訴人對於中華民國九十一年十二月二十四
日台灣高等法院第二審判決（九十年度上字第九一六號），提起上訴，本院裁定如左
：
    主  文
上訴駁回。
第三審訴訟費用由上訴人負擔。
    理  由
按對於第二審判決上訴，非以其違背法令為理由，不得為之。又提起上訴，上訴狀內
應記載上訴理由，表明原判決所違背之法令及其具體內容，暨依訴訟資料合於該違背
法令之具體事實，民事訴訟法第四百六十七條、第四百七十條第二項定有明文。而依
同法第四百六十八條規定，判決不適用法規或適用不當者，為違背法令；依同法第四
百六十九條規定，判決有該條所列各款情形之一者，為當然違背法令。是當事人提起
上訴，如依民事訴訟法第四百六十八條規定，以第二審判決有不適用法規或適用法規
不當為理由時，其上訴狀或理由書應表明該判決所違背之法令條項，或有關判例、解
釋字號，或成文法以外之習慣或法理等及其具體內容，暨係依何訴訟資料合於該違背
法令之具體事實；如以民事訴訟法第四百六十九條所列各款情形為理由時，其上訴狀
或理由書應表明該判決有合於各該條款規定情形之具體內容，及係依何訴訟資料合於
該違背法令之具體事實。上訴狀或理由書如未依上述方法表明，或其所表明者顯與上
開法條規定不合時，即難認為已合法表明上訴理由，其上訴自非合法。本件上訴人對
第二審判決提起上訴，雖以該判決違背法令為由，惟核其上訴理由狀所載內容，徒就
原審取捨證據、認定事實及解釋契約之職權行使所論斷：上訴人雖主張兩造於民國八
十六年九月十八日就被上訴人共有坐落台北縣三重市○○○段長泰小段二○之三二、
二一之四六號土地及其上建物門牌同市○○○街六二巷六號房屋（下稱系爭房地）訂
立買賣契約（下稱系爭買賣契約），且以伊對訴外人陳玉惠之債權抵充價金。然被上
訴人辯稱：伊係委託上訴人及訴外人張美莉、蘇美雲處理系爭房地變賣事宜，而於未
填寫買受人之買賣契約上簽名、蓋章，並未同意將系爭房地出售與上訴人等語。上訴
人既不爭執系爭買賣契約書為其單方製作，及曾受被上訴人委託出售系爭房地，而證
人吳麗雲係上訴人委請之代書，與其辦理本件所涉文件之責任有利害關係，其證詞尚
不足採。兩造就系爭房地之買賣，尚未意思表示一致，而未成立買賣契約。從而，上
訴人本於買賣契約之法律關係，請求被上訴人辦理系爭土地所有權移轉登記及騰空交
付系爭房屋與伊，自屬無據，不應准許等情，指摘為不當，並就原審已論斷者，泛言
謂為理由不備，而非表明該判決所違背之法令及其具體內容，暨依訴訟資料合於該違
背法令之具體事實，難認其已合法表明上訴理由。依首揭說明，應認其上訴為不合法
。
據上論結，本件上訴為不合法。依民事訴訟法第四百八十一條、第四百四十四條第一
項、第九十五條、第七十八條，裁定如主文。
中      華      民      國    九十二    年      三      月    二十七    日
                              最高法院民事第七庭
                                  審判長法官  徐  璧  湖
                                        法官  朱  建  男
                                        法官  蘇  達  志
                                        法官  沈  方  維
                                        法官  黃  義  豐
      右正本證明與原本無異
                                              書  記  官
中      華      民      國    九十二    年      四      月      七      日


司法院資訊處製作；財團法人民間司法改革基金會備份。
